

Bernard Tshabu Ngandu

Développeur Web

Je rêve d'acquérir la liberté d'aider les gens par le truchement de nouveaux produits, de les aider à grandir par l'expérience et à réaliser leurs rêves et leur indépendance. Pour moi, le développement de logiciels est une forme d'expression, je ne peux pas davantage convenir que le développement de logiciels est un art

E-mail

ngandubernard@gmail.com

Adresse

Lac Kipopo 10465, Kalubwe, Lubum bashi, Haut-Katanga, RD Congo

Téléphone

0892530482 Date de naissance

23-07-2000

Nationalité Congolaise

Lien

linkedin.com/in/bernard-ngandu/? _l=fr_FR

Expériences

Lubumbashi, RD Congo Octobre 2020 - Avril 2021 Lead Développeur Web

Itotafrica

Développement des solutions web sur mesure pour Itotafrica et ses clients, chargé de la maintenance et la conceptualisation de projets

Bruxelles, Belgique Juin 2020 - Septembre 2020 Lead Développeur Web

Eshima Software

Gestion de projects et mise en place d'architecture backend pour la structure eshima basée en Belgique

Amsterdam, Hollande Janvier 2019 - Juillet 2020 Développeur Backend

Goodbytes

Développement d'application de gestion de serveur XMPP et refonte du site victrine goodbytes.nl

Luhumhashi Mars 2019 - Mars 2019 **Assistant Comptable**

Office Congolais de Contrôle

Stage de fin d'études humanitaire en section commerciale et gestion

Compétences

Architecture Logiciel Javascript Développement Logiciel Digital Marketing Management de projet Administration Système Symfony Gestion de temps Laravel React.js Vue.js Angular Gestion d'équipe

Langues

Français

Advanced

Anglais

Intermediate. Diplôme d'Anglais Lusaka

Shwahili

Advanced

Formations

Lubumbashi Septembre 2015 - Septembre 2019 Commercial et Gestion

C.S Imani / Mgr Nsolotshy

Diplôme d'état en Commerciale de gestion

Lubumbashi Août 2019 - Août 2019 Piratage Informatique Ethique

Agence Universitaire de la Francopnonie

Formation en piratage informatique pour la sécurité des systèmes informatique diplôme 1079F0B6.1.1-018

Lubumbashi 2017 - 2020 Développement Logiciel

Udemy

formations en développement logiciel et autres domaine du même secteur